【裁判字號】    98,易,3596
【裁判日期】    990129
【裁判案由】    妨害風化
【裁判全文】
臺灣臺北地方法院刑事判決              
公  訴  人  臺灣臺北地方法院檢察署檢察官
被      告  甲○○
上列被告因妨害風化案件，經檢察官聲請以簡易判決處刑（98年
度偵字第27303號），本院認不宜以簡易判決處刑，改依通常程
序審理，判決如下：
    主      文
甲○○販賣猥褻之光碟，處罰金新臺幣壹仟元，如易服勞役，以
新臺幣壹仟元折算壹日。緩刑貳年。扣案猥褻之光碟片均沒收
。
    事      實
一、甲○○於民國九十八年十一月十三日下午四時許前不詳時、
    地，意圖賣出，而向真實姓名年籍不詳之成年男子以每片新
    臺幣（下同）十元之價格販入光碟外觀圖片及影像內容含有
    裸露男女性器官、性交、口交行為、片名「自慢爆乳」、「
    楓先生夏期講習」、「ＢＥＳＴ」之猥褻光碟片各一片後，
    於前開時間，在臺北市○○街一四六號前騎樓地，以每片二
    十元之售價公然兜售。嗣於同日下午五時五十分許，為警當
    場查獲，並扣得前述猥褻光碟三片。
二、案經臺北市政府警察局萬華分局報告臺灣臺北地方法院檢察
    署檢察官偵查聲請以簡易判決處刑，本院認不宜以簡易判決
    處刑，改依通常程序審理。
    理      由 
壹、程序方面：
一、被告甲○○對於公訴人提出之證據資料，均不爭執其證據能
    力，本院審酌該等言詞供述及書面作成時之狀況，並無不宜
    作為證據之情事，依刑事訴訟法第一百五十九條之五第二項
    ，得作為證據。
二、聲請簡易判決處刑書雖記載被告係涉犯刑法第二百三十五條
    第二項意圖販賣而持有猥褻物品罪，然蒞庭公訴人已當庭更
    正為刑法第二百三十五條第一項之販買猥褻物品罪，依檢察
    一體，自屬公訴範圍，本院亦已依刑事訴訟法第九十五條規
    定諭知被告俾其防禦，無庸依刑事訴訟法第三百條規定變更
    起訴法條。
貳、實體方面：
一、訊據被告固承認前揭事實，且有前開扣案猥褻光碟三片、光
    碟內容擷取畫面列印資料（偵查卷第十二至十四頁參照）可
    佐，足以擔保被告前開任意性自白與事實相符。但被告辯稱
    不知道這是犯罪，其只想賺取差價付房租，不然會被房東趕
    出去，請求法院原諒云云。惟按「除有正當理由而無法避免
    者外，不得因不知法律而免除刑事責任。」刑法第十六條前
    段定有明文。猥褻物品不得公然陳列販售，為社會通常一般
    人所周知，且被告前曾因妨害風化及製作猥褻物品等罪經本
    院以七十九年易字第三五七二號判決有罪確定，此有臺灣高
    法院被告前案紀錄表可考，被告具此經驗，自不得對同類犯
    行任意諉為不知，被告所辯不足採信。事證明確，應予論處
    。
二、查所謂販賣係指以營利為目的，意圖販賣而有販入或賣出之
    行為而言，其販入及賣出之行為，不必二者兼備，有一即屬
    成立。被告遭查獲時雖未及賣出前開扣案光碟，但其既然意
    圖以二十元賣出，而以十元販入欲賺取價差，仍構成販賣。
    核被告所為，係犯刑法第二百三十五條第一項之販賣猥褻物
    品罪。爰審酌其犯罪動機、目的無非經濟困難，為賺取房租
    滿足人民最基本之居住權利而為此犯行，且其販入光碟僅僅
    三片，縱使全部依其計劃售出，獲利不過三十元等，及其他
    一切情狀，量處如主文所示之刑，並諭知易服勞役之折算標
    準。而被告未曾受有期徒刑以上刑之宣告（只有拘役、罰金
    刑前科），有臺灣高等法院被告前案紀錄表可考，念其實為
    社會底層弱勢民眾，所犯危害之法益也甚輕，遭此司法程序
    ，已足夠其警惕，更已充足實質之懲罰，而被告於審理中也
    表明將來不會再犯，本院因此認定所宣告之刑，以暫不執行
    為當，爰併予緩刑二年之宣告，以勵自新。扣案片名「自慢
    爆乳」、「楓先生夏期講習」、「ＢＥＳＴ」之猥褻光碟片
    各一片，應依刑法第二百三十五條第三項，不問屬於犯人與
    否，均沒收。
三、依刑事訴訟法第四百五十二條、第二百八十四條之一、第二
    百九十九條第一項前段，刑法第二百三十五條第一項、第四
    十二條第三項前段、第七十四條第一項第一款、第二百三十
    五條第三項，刑法施行法第一條之一，判決如主文。
本院經檢察官劉文婷到庭執行職務。
中    華    民      國    99    年   1    月    29    日
                      刑事第十庭  法  官  姚念慈

以上正本證明與原本無異。
如不服本判決，應於判決送達後十日內，檢具繕本向本院提出上
訴狀上訴於臺灣高等法院。
                                  書記官  劉芸珊    
中    華    民    國    99    年    1    月    29     日
附錄本案論罪科刑法條全文：
刑法第二百三十五條
散布、播送或販賣猥褻之文字、圖畫、聲音、影像或其他物品，
或公然陳列，或以他法供人觀覽、聽聞者，處二年以下有期徒刑
、拘役或科或併科三萬元以下罰金。
意圖散布、播送、販賣而製造、持有前項文字、圖畫、聲音、影
像及其附著物或其他物品者，亦同。
前二項之文字、圖畫、聲音或影像之附著物及物品，不問屬於犯
人與否，沒收之。

司法院資訊處製作；財團法人民間司法改革基金會備份。
